臺灣高雄地方法院民事判決
111年度勞小字第17號
原      告  王郁惠  
被      告  伊翔有限公司

法定代理人  陳麗文  


上列當事人間給付資遣費事件，本院於民國111年3月29日言詞辯
論終結，判決如下：
  主  文
被告應給付原告新臺幣壹仟柒佰零貳元，及自民國一一一年三月
八日至清償日止，按年息百分之五計算之利息。
原告其餘之訴駁回。
訴訟費用新臺幣壹仟元，其中新臺幣貳拾元由被告負擔，餘由原
告負擔。
本判決第一項得假執行。但被告以新臺幣壹仟柒佰零貳元為原告
預供擔保，得免為假執行。
  事實及理由
一、原告主張：伊自民國110年12月27日起受僱被告，110年12月
    薪資以工讀時薪新臺幣（下同）170元計算，111年1月以月
    薪30,000元計算，被告於111年1月8日脅迫原告簽立離職切
    結書，違反勞動基準法第14條第1項第6款規定，原告主張兩
    造僱傭關係仍然存在，110年12月27日至111年1 月8日被告
    短少給付原告工資1,335元；且未按時幫原告投保，致原告
    國民年金損失367 元；原告若自行至工會投保，有2,200元
    損失；另兩造僱傭關係仍然存在，被告須給付原告1月9日至
    3月31日工資83,000元，被告應給付原告合計86,902元，爰
    依契約法律關係提起本訴，並聲明：被告應給付原告86,902
    元，及自本起訴狀繕本送達之翌日起至清償日止，按年息5%
    計算之利息（本院卷第177頁正反面）。
二、被告則以：被告同意給付原告110 年12月27日至111 年1 月
    8 日之工資1,335元及國民年金損失367元，其他請求不同意
    ，被告沒有逼迫原告簽切結書，兩造是合意終止勞動契約，
    切結書後面手寫計算式都是原告書寫的等語置辯，並聲明：
    原告之訴駁回。
三、本件不爭執事項：
　　被告同意給付原告110 年12月27日至111 年1 月8 日之工資
    1,335元及國民年金損失367元。
四、本件爭點：
    原告請求工會投保損失2,200元、工資83,000元有無理由？
五、本院之判斷：
  ㈠工會投保損失2,200元部分：
　　原告主張被告應給付其工會投保損失2,200元云云，惟原告
    於本院111年3月29日言詞辯論期日自陳：其並未去工會投保
    等語（本院卷第177頁背面），原告既未至工會投保，其請
    求工會投保損失2,200元，顯無理由。
  ㈡工資83,000元部分：
　　原告主張兩造僱傭關係仍然存在，請求111年1月9日至111年
    3月31日工資83,000元云云，被告則辯稱：兩造合意終止勞
    動契約，切結書後面手寫計算式都是原告書寫的，並無逼迫
    原告簽切結書等語。經查：就離職切結書是否原告遭被告脅
    迫所簽一節，原告並未舉證以實其說，且原告於本院111年3
    月29日言詞辯論期日自認離職切結書原告之簽名及明細表手
    寫「資遣費」、「例假日」等國字及手寫阿拉伯數字均為原
    告筆跡等語（本院卷第177頁背面），原告於離職切結書所
    附明細表既親筆詳細記載請求被告給付金額之計算式過程及
    結算金額，被告辯稱沒有逼迫原告簽立切結書，應為可採；
    再觀之離職切結書已載明「王郁惠與伊翔有限公司的合作將
    於111年1月8日終止」等語（本院卷第127頁），堪認兩造僱
    傭關係已合意於111年1月8日終止，兩造僱傭關係既於111年
    1月8日終止，原告請求契約終止後工資83,000元，顯屬無據
    。
  ㈢綜上，原告得請求被告給付金額，總計為1,702元（計算式：
    1,335元＋367元＝1,702元），逾此範圍之請求，則屬無據，
    應予駁回。
六、綜上所述，原告依據契約法律關係，請求被告給付1,702元
    及自起訴狀繕本送達翌日即111年3月8日（本院卷第171頁本
    院送達證書）起至清償日止，按年息5%計算之利息，為有理
    由，洵屬有據，應予准許，逾此部分之請求，則無理由，應
    予駁回。又本判決第1項係法院就勞工之給付請求，為雇主
    敗訴之判決，依勞動事件法第44條第1項規定，應依職權宣
    告假執行，並依同條第2項規定，宣告被告得預供擔保免為
    假執行。
七、本件事證已臻明確，兩造其餘之攻擊防禦方法及證據資料，
    經核與判決結果不生影響，爰毋庸一一論列，併此敘明。
八、訴訟費用負擔之依據：民事訴訟法第79條。　　
中　　華　　民　　國　　111 　年　　4 　　月　　8 　　日
                  勞動法庭      法  官  吳芝瑛
以上正本係照原本作成。　　　　　　　　　
民事訴訟法第436條之24第2項：對於本判決之上訴，非以違背法
令為理由，不得為之。
如對本判決上訴，須於判決送達後20日內向本院提出上訴狀，並
須表明原判決所違背之法令及其具體內容與依訴訟資料可認為原
判決有違背法令之具體事實之上訴理由。（均須按他造當事人之
人數附繕本）。 
中　　華　　民　　國　　111 　年　　4 　　月　　8 　　日
                                書記官  劉玟君